臺灣嘉義地方法院刑事判決
111年度訴字第48號
公  訴  人  臺灣嘉義地方檢察署檢察官
被      告  李政洋




上列被告因行使偽造文書等案件，經檢察官提起公訴（110年度
偵字第10977號），被告於準備程序中就被訴事實為有罪之陳述
，經告知簡式審判程序之旨，並聽取公訴人及被告之意見後，由
本院合議庭裁定由受命法官獨任進行簡式審判程序，判決如下：
    主      文
李政洋犯竊盜罪，累犯，處有期徒刑參月，如易科罰金，以新臺
幣壹仟元折算壹日。未扣案之犯罪所得新臺幣參佰元、蘋果牌手
機壹支及三星牌手機壹支，均沒收，於全部或一部不能或不宜執
行沒收時，追徵其價額；又犯行使偽造準私文書罪，累犯，處有
期徒刑伍月，如易科罰金，以新臺幣壹仟元折算壹日。未扣案之
犯罪所得即價值新臺幣壹萬貳仟陸佰玖拾玖元之財產上利益，沒
收，於全部或一部不能或不宜執行沒收時，追徵其價額。應執行
有期徒刑柒月，如易科罰金，以新臺幣壹仟元折算壹日。沒收部
分，併執行之。
    事實及理由
一、本件犯罪事實暨證據，除證據部分補充「被告李政洋於本院
    準備程序及審理時之自白」(見本院卷第85、99-104頁)，餘
    均引用檢察官起訴書所載（詳如附件）。
二、論罪科刑：
  ㈠核被告於「犯罪事實欄一」所為，係犯刑法第320條第1項之
    竊盜罪，被告係在同一空間及密切時間內，基於單一竊盜犯
    意，徒手竊取不同被害人所有物品，各次行為間獨立性薄弱
    ，難以強行分離，均應論以法律上之一行為，且係一行為同
    時侵害不同財產監督權，為想像競合犯，應從一重處斷；被
    告就「犯罪事實欄二」所為，係犯刑法第216條、第210條、
    第220條第2項之行使偽造準私文書罪及同法第339條第2項之
    詐欺得利罪。被告偽造準私文書之低度行為，為行使之高度
    行為所吸收，不另論罪。被告於密接時間內，多次冒用被害
    人朱秋雲SIM卡門號小額付款購買網路遊戲虛擬寶物，係基
    於單一犯罪決意，於密切接近之時、地實施，各行為之獨立
    性極為薄弱，依一般社會健全觀念難以強行分離，且係侵害
    同一法益，在刑法評價上，以視為數個舉動之接續施行，合
    為包括之一行為予以評價，應屬接續犯，僅論以一罪。被告
    係以一行為同時觸犯詐欺得利、行使偽造準私文書罪，為想
    像競合犯，應依刑法第55條規定，從一重之行使偽造準私文
    書罪處斷。
　㈡被告就犯罪事實欄一、二所犯2罪間，犯意各別，行為互殊，
    應予分論併罰。
　㈢被告前因竊盜、詐欺、偽造文書等案件，經臺灣新竹地方法
    院以108年度聲字第1056號定應執行有期徒刑2年2月確定，
    經送監執行後，於民國109年8月24日縮短刑期假釋出監，並
    於110年7月15日假釋期滿未經撤銷，視為執行完畢等情，此
    有臺灣高等法院被告前案紀錄表1份在卷足參。其受徒刑之
    執行完畢，5 年以內故意再犯本案有期徒刑以上之2罪，均
    為累犯。本院參酌大法官會議釋字第775 號解釋意旨，衡以
    被告之犯罪情節，及竊盜、偽造文書前案紀錄，考量被告所
    顯見之惡性對刑罰反應力薄弱之程度，兼衡被告權益及公共
    利益之維護，認本案2罪均仍應依刑法第47條第1 項之規定
    加重其刑。
　㈣爰以行為人之責任為基礎，審酌被告之前科素行及曾有竊盜
    、偽造文書等前科(構成累犯部分於此不為雙重評價)，此有
    上開被告前案紀錄表1份附卷可憑，其顯然未記取教訓，欠
    缺尊重他人財產法益之觀念，造成他人財產損失，並損害於
    他人、GOOGLE PLAY商店及中華電信公司對於電信費用管理
    之正確性，危害社會治安，法治觀念偏差，所為實不足取；
    並考量被告犯後坦承犯行，另衡酌被告於本院審理中自述高
    職肄業之智識程度、羈押前(他案)擔任水電學徒，日薪新臺
    幣(下同)1,300元，未婚，與祖母及弟弟同住生活，經濟狀
    況勉持等語(見本院卷第104-105頁)，其本案2罪犯罪之動機
    、目的、手段、所為2次犯行所造成之損害，暨犯後態度等
    一切情狀，分別量處如主文所示之刑，並均諭知易科罰金之
    折算標準。
　㈤本院審核本案2罪之犯罪類型、性質、兩案犯罪時間之間隔、
    所侵害法益及犯罪態樣是否具有同一性，而依其犯罪情節、
    模式，對法益侵害之嚴重程度，所反應之被告人格特性，依
    據個案之具體情節，整體加以考量，暨詢問被告對於定應執
    行刑之意見(見本院卷第105頁)，綜合衡量被告之罪責、整
    體刑法目的、相關刑事政策等情，定應執行刑如主文，並諭
    知易科罰金之折算標準。
三、沒收：
  ㈠按犯罪所得，屬於犯罪行為人者，沒收之，於全部或一部不
    能沒收或不宜執行沒收時，追徵其價額。刑法第38條之1第1
    項、第2項之犯罪所得，包括違法行為所得、其變得之物或
    財產上利益及其孳息。刑法第38條之1第1項前段、第3項、
    第4項分別定有明文。查被告所竊取之現金300元，蘋果牌手
    機1支（被害人朱秋雲所有）、三星牌手機1支（被害人蕭永
    裕所有），及詐得之虛擬遊戲幣(鑽石)、禮包等(即價值1萬
    2,699元之財產上利益)，均為被告之犯罪所得，並未扣案，
    皆應依刑法第38條之1第1項規定宣告沒收，並於全部或一部
    不能沒收或不宜執行沒收時，依同條第3項規定，追徵其價額。
　㈡另就數罪併罰案件多數沒收之情形，主文於定應執行刑後，
    可毋庸書寫合併沒收之諭知，由檢察官依刑法第40條之2 第
    1 項併執行沒收即可，併此敘明。
據上論斷，應依刑事訴訟法第273 條之1 第1 項、第299 條第1
項前段、第310 條之2 、第454 條第2 項(僅載程序法條)，判決
如主文。
本案經檢察官柯文綾提起公訴，由檢察官陳則銘到庭執行職務。
中　　華　　民　　國　　111 　年　　3 　　月　　23　　日
                  刑事第二庭  法  官  林正雄
以上正本證明與原本無異。
如不服本判決應於收受判決後20日內向本院提出上訴書狀，並應
敘述具體理由；其未敘述上訴理由者，應於上訴期間屆滿後20日
內向本院補提理由書（均須按他造當事人之人數附繕本）「切勿
逕送上級法院」。告訴人或被害人如對於本判決不服者，應具備
理由請求檢察官上訴，其上訴期間之計算係以檢察官收受判決正
本之日期為準。　　　　　　　　　
中　　華　　民　　國　　111 　年　　3 　　月　　24　　日
                              書記官  王嘉祺
所犯法條：
中華民國刑法第320條第1項
意圖為自己或第三人不法之所有，而竊取他人之動產者，為竊盜
罪，處 5 年以下有期徒刑、拘役或 50 萬元以下罰金。
中華民國刑法第210條
（偽造變造私文書罪）
偽造、變造私文書，足以生損害於公眾或他人者，處 5 年以下
有期徒刑。
中華民國刑法第216條
（行使偽造變造或登載不實之文書罪）
行使第 210 條至第 215 條之文書者，依偽造、變造文書或登載
不實事項或使登載不實事項之規定處斷。
中華民國刑法第220條第2項
（準文書）
錄音、錄影或電磁紀錄，藉機器或電腦之處理所顯示之聲音、影
像或符號，足以為表示其用意之證明者，亦同。
中華民國刑法第339條
（普通詐欺罪）
意圖為自己或第三人不法之所有，以詐術使人將本人或第三人之
物交付者，處 5 年以下有期徒刑、拘役或科或併科 50 萬元以
下罰金。
以前項方法得財產上不法之利益或使第三人得之者，亦同。
前二項之未遂犯罰之。
附件：　　　　　　
臺灣嘉義地方檢察署檢察官起訴書
                                    110年度偵字第10977號
　　被　　　告　李政洋　　
上列被告因竊盜等案件，已經偵查終結，認應該提起公訴，茲將
犯罪事實及證據並所犯法條分敘如下：
　　　　犯  罪  事  實
一、李政洋意圖為自己不法之所有，基於竊盜之接續犯意，於民
    國110年9月14日10時9分許，進入嘉義縣○○鄉○○路00號前工
    地，徒手開啟蕭永裕停放在工地內之車牌號碼000-000號普
    通重型機車之座墊，竊取機車座墊下置物箱內之現金新臺幣
    （下同）300元，再登上4樓，竊取朱秋雲所有之蘋果牌手機
    1支、蕭永裕所有之三星牌手機1支，得手後駕駛由詹益昌、
    陳盈蓁代為租用之車牌號碼000-0000號普通重型機車離去。
二、李政洋竊得朱秋雲之手機後，另意圖為自己不法之利益，基
    於行使偽造準私文書、詐欺自動付款設備之犯意，將朱秋雲
    手機內中華電信股份有限公司（下稱中華電信公司）之門號
    SIM卡抽出，換插入自己持用之手機，接續於同日10時14分
    至46分，利用中華電信公司行動電話帳單代付服務，接續輸
    入朱秋雲上開門號及傳送之至其手機之驗證簡訊授權碼，偽
    造該SIM卡所有人欲購買網路遊戲「獵魔者Demon Huter：覺
    醒」之虛擬遊戲幣（鑽石）、禮包等之電磁紀錄共22次共計
    1萬2,699元，致GOOGLE PLAY商店陷於錯誤，誤認係朱秋雲
    自行或授權他人消費，而將上開虛擬遊戲幣等物儲值於上開
    網路遊戲李政洋之帳號內，並委由中華電信公司於該SIM卡
    門號電信費中一併代收上開價款，李政洋因此詐得上開虛擬
    遊戲幣等物之財產上不法利益，並致朱秋雲須負擔前述小額
    付款費用，足生損害於朱秋雲、GOOGLE PLAY商店及中華電
    信公司對於電信費用管理之正確性。
三、案經嘉義縣警察局中埔分局報告偵辦。
　　　　證　據　並　所　犯　法　條
一、上揭犯罪事實，業經被告李政洋於警詢及偵查中坦白承認，
    核與被害人朱秋雲、蕭永裕於警詢時指述、證人陳盈蓁、詹
    益昌於警詢時證述之情節相符，並有指認犯罪嫌疑人紀錄表
    、被害報告、監視器錄影畫面翻拍照片、中華電信小額付款
    整合客服系統行動電話帳單代付GooglePlay代付交易查詢、
    機車租賃契約書、車輛詳細資料報表等在卷可資佐證，被告
    犯嫌堪以認定。
二、核被告於犯罪事實欄一所為，係犯刑法第320條第1項之竊盜
    罪嫌；於犯罪事實欄二所為，係犯同法第216條、第210條、
    第220條第2項之行使偽造準私文書罪嫌及同法第339條第2項
    之詐欺得利罪嫌。被告偽造準私文書之低度行為，為行使之
    高度行為所吸收，不另論罪。被告於密接時間內，竊取被害
    人朱秋雲、蕭永裕之財物，及多次冒用被害人朱秋雲SIM卡
    門號小額付款購買網路遊戲虛擬寶物，均係分別基於單一犯
    罪決意，於密切接近之時、地實施，各行為之獨立性極為薄
    弱，依一般社會健全觀念難以強行分離，且係侵害同一法益
    ，在刑法評價上，以視為數個舉動之接續施行，合為包括之
    一行為予以評價，較為合理，故屬接續犯，僅論以一罪。被
    告係以一行為同時觸犯詐欺得利、行使偽造準私文書罪，為
    想像競合犯，請依刑法第55條規定，從一重之行使偽造準私
    文書罪處斷。被告就犯罪事實欄一、二所犯二罪間，犯意各
    別，行為互殊，請予分論併罰。未扣案之犯罪所得，請依刑
    法第38條之1第1項規定宣告沒收，並於全部或一部不能沒收
    或不宜執行沒收時，依同條第3項規定，追徵其價額。
三、依刑事訴訟法第251條第1項提起公訴。
　　　　此　致
臺灣嘉義地方法院
中　　華　　民　　國　 110　　年　　12　　月　　20　　日
　　　　　　　　　　　　　　　檢　察　官  柯文綾
本件正本證明與原本無異。
中　　華　　民　　國　 110　　年　　12　　月　　27　　日
                              書  記  官  林佳陞